臺灣臺南地方法院民事判決　　　　　　　100年度訴字第641號
原　　　告　　賴莉蓁
兼訴訟代理人　李席程
　　　　　　　共同送達代收人.
　　　　　　　　平二街17巷2.
被　　　告　　謝和璋
被　　　告　　竑碩通運股份有限公司
法定代理人　　陳宏源
上列當事人間請求侵權行為損害賠償事件，經本院於民國100年
11月16日言詞辯論終結，判決如下：
    主  文
被告應連帶給付原告李席程新臺幣肆萬元。
被告應連帶給付原告賴莉蓁新臺幣拾陸萬元。
訴訟費用由原告負擔。
本判決得假執行。但被告如分別以新台幣肆萬元、新台幣拾陸
萬元依序為原告李席程、原告賴莉蓁預供擔保後得免為假執行。
    事實及理由
一、按訴狀送達後，原告不得將原訴變更或追加他訴，但如有減
    縮應受判決事項之聲明者，不在此限，民事訴訟法第255條
    第1項第3款定有明文。本件原告起訴請求被告應連帶給付原
    告李席程新臺幣（下同）412,523元、原告賴莉蓁60萬元，
    及均自起訴狀繕本送達被告翌日起至清償日止，按週年利率
    百分之5計算之利息。嗣原告減縮訴之聲明請求如主文第1、
    2項所示，核屬訴之聲明之減縮，參諸首揭規定，自為適法
    。
二、本件原告起訴主張：被告竑碩通運股份有限公司（下稱竑碩
    公司）僱用被告謝和璋為司機，駕駛被告竑碩公司所有車牌
    號碼875-KJ號營業貨櫃曳引車，於民國98年8月20日上午7時
    11分許，沿國道一號高速公路北上路段外側車道行駛，變換
    車道時，應顯示方向燈，讓直行車先行，並注意安全距離，
    依當時情況並無不能注意情事，卻疏未注意，而貿然變換至
    中線車道行駛，因而擦撞原告李席程駕駛原告賴莉蓁所有車
    牌號碼5775-WQ號自用小客車之右前車頭，致該車失控撞擊
    內側護欄，使原告李席程受有軀幹多處挫傷、胸挫傷、下唇
    及下顎區穿通性撕裂傷與右上第二大臼齒斷裂之傷害及原告
    賴莉蓁車輛毀損，爰依侵權行為之法律關係請求被告連帶賠
    償原告李席程醫療費用、增加生活上之支出、工作損失及慰
    撫金共計4萬元及原告賴莉蓁因被告謝和璋之過失，致其所
    有車牌號碼5775-WQ號自小客車毀損修復費用36萬元。並聲
    明：求為判決如主文第1、2項所示。
三、被告謝和璋及竑碩公司雖對鑑定結果認定其有過失一節固不
    否認，惟辯稱無法一次清償，須待原告與保險公司間之理賠
    事宜確定後再行給付等語。並聲明：原告之訴駁回。
四、按因故意或過失，不法侵害他人權利者，負損害賠償責任；
    汽車、機車或其他非依軌道行駛之動力車輛，在使用中加損
    害於他人者，駕駛人應賠償因此所生之損害。但於防止損害
    之發生，已盡相當之注意者，不在此限；受僱人因執行職務
    ，不法侵害他人之權利者，由僱用人與行為人連帶負損害賠
    償責任。但選任受僱人及監督其職務之執行，已盡相當之注
    意或縱加以相當之注意而仍不免發生損害者，僱用人不負賠
    償責任，民法第184條第1項前段、第191條之2、第188條第1
    項分別定有明文。經查，有關原告前揭主張車禍之事實及所
    受損害，業據提出醫療費用收據、診斷證明書、計程車收據
    、在職證明書、98年度薪資總表、汽車新領牌照登記書、汽
    車價目表及車體毀損照片等件為證，復有財團法人成大研究
    發展基金會函附之鑑定報告1份在卷足憑，且為被告所不爭
    執，自堪信為真實。本院審酌原告李席程及被告謝和璋就車
    禍之發生既均有過失，原告考量自行應負之部分過失責任，
    主張被告應連帶賠償原告李席程4萬元、原告賴莉蓁36萬元
    之損害，並已提出與其所述相符之證據在卷足憑，復為被告
    所自認，原告該部分之主張，自屬有據。
五、從而，本件原告本於侵權行為之法律關係，請求被告應連帶
    給付原告李席程4萬元；連帶給付原告賴莉蓁36萬元，為有
    理由，應予准許。又原告陳述同意負擔訴訟費用，爰確定訴
    訟費用之負擔如如主文第3項所示。另本件所命給付之金額
    或價額未逾50萬元，法院應依職權宣告假執行（民事訴訟法
    第389條第1項第5款），爰依職權宣告假執行，並依職權宣
    告被告得供擔保後得免為假執行，附此敘明。
中    華    民    國    100   年    11    月    18   日
                  民事第三庭    法  官  蔡雅惠
以上正本係照原本作成。
如對本判決上訴，須於判決送達後20日內向本院提出上訴狀。
如委任律師提起上訴者，應一併繳納上訴審裁判費。
中    華    民    國    100   年    11    月    18   日
                                書記官  詹書瑋